---
title: "Ocena studiowania na Wydziale Z-Nauk"
subtitle: "Semestr 2022--2023/lato"
author: "Komisja ds. jakości kształcenia"
date: "01/01/2024"
output:
  html_document: default
  pdf_document:
    keep_tex: true
    latex_engine: lualatex
header-includes: \usepackage{custom}
---

```{r setup, include=F }
##############
##############
plikCSV <- "szkola.csv"
### numeru roku akademickiego
rokAkademicki <- "2022-2023"
### semestr
semestr <- 'L'
## Wydział
wydzial <- 'Z-Nauk'
#wydzial <- 'S-Nauk'
## Lista kierunków
kierunkiWydzialu <- c("PO", "POM", "PP", "RM" )
#kierunkiWydzialu <- c("Ekonomia", "EKO")
#############
#############
### Poniżej nie ruszać  ###
knitr::opts_chunk$set(echo = F, message = F)
library("tidyverse")
library("knitr")
library("ggplot2")

s0 <- read.csv(plikCSV, sep = ';',  header=F, skip=1, na.string="NA", fileEncoding = "UTF-8",
   col.names = c('plec', 'm.zamieszkania',
'p1', 'p2', 'p3', 'p4', 'p5', 'p6', 'p7', 'p8', 'p9', 'p10',
'p11', 'p12', 'p13', 'p14', 'p15', 'p16', 'p17', 'p18', 'p19', 'p20',
'p21', 'p22', 'p23', 'p24', 'p25', 'p26', 'p27', 'p28', 'p29', 'p30',
'p31', 'p32', 'p33', 'p34', 'p35', 'p36',
'uwagi', 'kierunek', 'rok', 'miejsce', 'uwagi.x')) %>%
  select (-one_of('uwagi', 'uwagi.x' )) %>%
  mutate (
     ##miejsce = case_when (gdansk == "Tak" ~ "Gdańsk", kwidzyn == "Tak" ~ "Kwidzyn" ),
          aktywny = case_when (p35 == "Tak" ~ "Tak", p36 == "Tak" ~ "Tak", TRUE ~ "Nie" ),
          wydzial = case_when(kierunek == "Ekonomia" ~ "E", kierunek == "EKO" ~ "E", TRUE ~ "Z")
          ) %>%
filter(kierunek %in% kierunkiWydzialu)

totalN <- nrow(s0)

## opis ankiety
a0 <- read.csv("a.csv", sep = ';',  header=T, na.string="NA", fileEncoding = "UTF-8")

s1 <- s0 %>% pivot_longer(names_to = 'q', cols=c('p1', 
    'p2', 'p3', 'p4', 'p5', 'p6', 'p7', 'p8', 'p9', 'p10',
    'p11', 'p12', 'p13', 'p14', 'p15', 'p16', 'p17', 'p18', 'p19', 'p20',
    'p21', 'p23', 'p24', 'p26', 'p27', 'p28', 'p29', 'p30',
    'p31', 'p32', 'p33', 'p34' ), values_to = 'v' )

##levels(as.factor(s1$v))
##levels(as.factor(s1$kierunek))

##
## Funkcje
## drukuj wykres słupkowy z ramki d dla kolumny p, o tytule q
drawBGrp <- function(d, p, q, rot=F) {
  
  df <- d %>%
    select ( {{ p }} ) %>%
    group_by( {{ p }} )%>%
    summarize(n=n())%>%
    mutate(prop=n/sum(n) * 100 )
  
  p.p2 <- df %>%
    ggplot(aes(x = {{ p }}, y = prop )) +
    ggtitle(q) +
    xlab("") + ylab("%") +
    geom_bar(position = 'dodge', stat = 'identity', fill = "steelblue")
    
  
  if (rot) {
    p.p2 <- p.p2 + coord_flip() +
      geom_text(data=df, aes(label=sprintf("%.2f", prop), y= prop), hjust=1.25, color="white" ) 
  } else {
    p.p2 <- p.p2 + 
      geom_text(data=df, aes(label=sprintf("%.2f", prop), y= prop), vjust=1.5, color="white" ) 
  }
  
  p.p2
}

#
# Drukuje wykres punktowy
# dla ramki d, kolumny p spełniającej warunek k
# t, subt, l = tytuł, subtytuł, legenda
drawMDots <- function(d, p, k, t, subt="", l="") {
s1.2 <- d %>%
  select ({{p}}, q, v) %>%
  group_by({{p}}, q)%>%
  summarize(n=sum(v %in% k ), prop = n/n() * 100) %>%
  ungroup() %>%
  left_join(a0, by=c('q'='nr'))

p.p3 <- s1.2 %>%
  ggplot(aes(x = reorder(pytanie, prop), y = prop, color = as.factor( {{p}} ) )) +
  ggtitle(t, subtitle=subt ) +
  xlab("") + ylab("%") + labs(color=l) + 
  theme(axis.text = element_text(size = 6)) +
  geom_point() +
  coord_flip()
p.p3
}
```

## Opis procedury zbierania i analizy danych

Ankieta oceniająca jakość studiowania w PSW jest udostępniana
studentom w systemie Wirtualny Dziekanat. Analiza statystyczna
jest wykonywana za pomocą autorskiego programu (w języku R) stworzonego
przez członków zespołu d/s analizy jakości.
**Dzięki zautomatyzowaniu przetwarzania danych (w miejsce używania do tego
celu oprogramowania biurowego) udało się znacząco obniżyć
koszty, zmniejszyć liczbę błędów oraz zapewnić 100% powtarzalność analiz**.

Na wszystkie pytania oceniające różne aspekty jakości studiowana 
w PSW studenci odpowiadali w skali pięciopunktowej
  □ Bardzo źle □ Źle □ Nie mam zdania/Nie wiem □ Dobrze □ Bardzo dobrze

Formularz ankiety znajduje się w Załączniku.


## Charakterestyka badanych respondentów

Analizowano `r totalN` ankiet.


```{r, echo=FALSE, fig.width=8}
##drawBGrp(s1, kierunek, 'Respondenci wg kierunku studiów', rot=T)

drawBGrp(s1, rok, 'Respondenci wg roku studiów', rot=T)

##drawBGrp(s1, miejsce, 'Respondenci wg miejsce studiowania', rot=T)
```

Deklarowana aktywność studenta w czasie studiów była ustalona w oparciu
o jego odpowiedzi na pytania: **Brałem udział w programie Erasmus** oraz
**Brałem udział w aktywności Samorządu Studenckiego/kół naukowych lub imprezach organizowanych przez Samorząd Studencki (juwenalia/otrzęsiny)** Aktywny to taki respondent, który
chociaż na jedno pytanie udzielił odpowiedzi twierdzącej.

```{r, echo=FALSE, fig.width=8}
drawBGrp(s1, aktywny, 'Respondenci wg deklarowanej aktywności w czasie studiów', rot=T)
```


```{r, echo=FALSE, fig.width=8}
drawBGrp(s1, plec, 'Respondenci wg płci')
```

## Ocena PSW

Miarą oceny jest odsetek wskazań (pozytywnych/negatywnych/obojętnych)

### Oceny pozytywne

Miarą ocen pozytywnych jest odsetek wskazań **bardzo dobrze**

```{r, fig.width=8}
s1.1 <- s1 %>%
  select (q, v) %>%
  group_by(q)%>%
  ## Conditional row count
  ## v == "Bardzo Dobrze" 
  summarize(n=sum(v == "Bardzo Dobrze" ), prop = n/n() * 100) %>%
  left_join(a0, by=c('q'='nr'))

p.p1 <- s1.1 %>%
  ggplot(aes(x = reorder(pytanie, prop), y = prop )) +
  ggtitle("Ocena U: odsetek ocen pozytywnych") +
  xlab("") + ylab("%") +
  theme(axis.text = element_text(size = 6)) +
  geom_bar(position = 'dodge', stat = 'identity', fill = "steelblue") +
  geom_text(data=s1.1, aes(label=sprintf("%.2f", prop), y= prop), hjust=1.25, 
            size =3, color="white" ) +
  coord_flip()
p.p1


##title <- "Ocena PSW wg miejsca studiowania"
##drawMDots(s1, miejsce, c('Bardzo Dobrze'), title, subt="wskazania pozytywne", l='Miejsce')

title <- "Ocena PSW wg aktywności"
drawMDots(s1, aktywny, c('Bardzo Dobrze'), title, subt="wskazania pozytywne", l="Aktywność")

title <- "Ocena PSW wg roku studiów"
drawMDots(s1, rok, c('Bardzo Dobrze'), title, subt="wskazania pozytywne", l="Rok")

##title <- "Ocena PSW wg wydziału"
##drawMDots(s1, wydzial, c('Bardzo Dobrze'), title, subt="wskazania pozytywne", l="Wydział")
```

### Oceny negatywne

Miarą ocen negatywnych jest odsetek wskazań **Bardzo źle**/**Źle**

```{r, fig.width=8}
s1.2 <- s1 %>%
  ##filter (v == 'Bardzo Źle' | v == 'Źle') %>%
  select (q, v) %>%
  group_by(q)%>%
  summarize(n=sum(v == "Bardzo Żle" | v == 'Źle'),
            prop = n/n() * 100) %>%
  left_join(a0, by=c('q'='nr'))


p.p2 <- s1.2 %>%
  ggplot(aes(x = reorder(pytanie, prop), y = prop )) +
  ggtitle("Ocena PSW: odsetek ocen negatywnych") +
  xlab("") + ylab("%") +
  theme(axis.text = element_text(size = 6)) +
  geom_bar(position = 'dodge', stat = 'identity', fill = "steelblue") +
  geom_text(data=s1.2, aes(label=sprintf("%.2f", prop), y= prop), hjust=1.25, 
            size =3, color="black" ) +
  coord_flip()
p.p2


##title <- "Ocena PSW wg miejsca studiowania"
##drawMDots(s1, miejsce, c('Bardzo Źle', 'Źle'), title, subt="wskazania negatywne", l='Miejsce')

title <- "Ocena PSW wg aktywności"
drawMDots(s1, aktywny, c('Bardzo Źle', 'Źle'), title, subt="wskazania negatywne", l="Aktywność")

title <- "Ocena PSW wg roku studiów"
drawMDots(s1, rok, c('Bardzo Źle', 'Źle'), title, subt="wskazania negatywne", l="Rok")

##title <- "Ocena PSW wg wydziału"
##drawMDots(s1, wydzial, c('Bardzo Źle', 'Źle'), title, subt="wskazania negatywne", l="Wydział")
```

### Nie mam zdania

**Nie mam zdania/Nie wiem** może wskazywać na problem małego zaangażowania
studentów w określonym obszarze.

```{r, fig.width=8}
s1.3 <- s1 %>%
  select (q, v) %>%
  group_by(q)%>%
  summarize(n=sum(v == "Nie mam zdania/Nie wiem "),
            prop = n/n() * 100) %>%
  left_join(a0, by=c('q'='nr'))

p.p3 <- s1.3 %>%
  ggplot(aes(x = reorder(pytanie, prop), y = prop )) +
  ggtitle("Ocena PSW: odsetek ocen nie wiem") +
  xlab("") + ylab("%") +
  theme(axis.text = element_text(size = 6)) +
  geom_bar(position = 'dodge', stat = 'identity', fill = "steelblue") +
  geom_text(data=s1.3, aes(label=sprintf("%.2f", prop), y= prop), hjust=1.25, 
            size =3, color="white" ) +
  coord_flip()
p.p3

##title <- "Ocena PSW wg miejsca studiowania"
##drawMDots(s1, miejsce, c('Nie mam zdania/Nie wiem '), title, subt="wskazania nie wiem", l='Miejsce')

title <- "Ocena PSW wg aktywności"
drawMDots(s1, aktywny, c('Nie mam zdania/Nie wiem '), title, subt="wskazania nie wiem", l="Aktywność")

title <- "Ocena PSW wg roku studiów"
drawMDots(s1, rok, c('Nie mam zdania/Nie wiem '), title, subt="wskazania nie wiem", l="Rok")

##title <- "Ocena PSW wg wydziału"
##drawMDots(s1, wydzial, c('Nie mam zdania/Nie wiem '), title, subt="wskazania nie wiem", l="Wydział")

```

## Ankieta

```{r}
kable(a0, col.names = c("nr", "skrót", 'pytanie'))
```
