---
title: "Analiza jakości zajęć na Wydziale Z-Nauk"
author: "Komisja ds. jakości kształcenia"
date: "01/01/2024"
output:
  word_document: default
  html_document: default
  pdf_document:
    keep_tex: yes
    latex_engine: lualatex
subtitle: Semestr 2022--2023/lato
header-includes: \usepackage{custom}
---

```{r setup, include=FALSE}
##############
##############
### Nazwa pliku
plikCSV <- "wykladowca.csv"
### Oznaczenie numeru roku
rokAkademicki <- "2022-2023"
semestr <- 'L'
wydzial <- 'Z-Nauk'
##wydzial <- 'S-Nauk'
#
kierunkiWydzialu <- c("PO", "POM", "PP", "RM" )
##kierunkiWydzialu <- c("EKO")
##############
##############
### Poniżej nie ruszać  ###
require("ggplot2")
require("dplyr")
require("tidyr")
require("stringr")
library("knitr")
```

## Opis procedury zbierania i analizy danych

Ankieta oceniająca jakość studiowania w PSW jest udostępniana
studentom w systemie Wirtualny Dziekanat. Wypełnione ankiety są
eksportowane do pliku w formacie CSV, a analiza statystyczna jest
wykonywana za pomocą autorskiego programu (w języku R) stworzonego
przez członków zespołu d/s analizy jakości.
**Dzięki zautomatyzowaniu przetwarzania danych (w miejsce używania do tego
celu oprogramowania biurowego) udało się znacząco obniżyć
koszty, zmniejszyć liczbę błędów oraz zapewnić 100% powtarzalność analiz**.

Wyżej wspomniana ankieta zawiera 9 zmiennych oceniających jakość zajęć
prowadzone na PSW: `o1` -- Sposób przedstawienia treści zajęć; `o2` --
Wykorzystanie czasu zajęć; `o3` -- Przedstawienie warunków uzyskania
zaliczenia; `o4` -- Kompetencje merytoryczne wykładowcy do prowadzenia
zajęć; `o5` -- Postawa wykładowcy wobec studentów; `o6` -- Dostępność
wykładowcy dla studentów; `o7` -- Właściwy dobór zagadnień znacząco
poszerzył moją wiedzę i umiejętności; `o8` -- Sposób prowadzenia zajęć
umożliwiał łączenie własnej wiedzy i doświadczeń z nową wiedzą i
umiejętnościami; `o9` -- Sposób prowadzenia zajęć umożliwiał rozwój
kompetencji społecznych. Na każde pytanie możliwa było odpowiedź
od bardzo źle do bardzo dobrze.
Ponadto pytanie `o10` ocenia stopień zainteresowania
studenta zajęciami (w skali od *uważam za bardzo mało interesujący* do
*uważam za bardzo interesujący*)

Formularz ankiety znajduje się w Załączniku.


```{r, message=F, echo=F}
## nazwy kryteriów
var.names <- c("o1", "o2", "o3", "o4", "o5", "o6", "o7", "o8", "o9", "o10")

## etykiety kryteriów
var.labels <- c("przedstawienie treści", "wykorzystanie czasu",
"warunki zaliczenia", "kompetencje merytoryczne", "postawa wykładowcy",
"dostępność wykładowcy", "wiedza i umiejętności", "łączenie z nową wiedzą",
"kompetencje społeczne", "interesujący?");

## Dane powinny zawierać następujące kolumny (mogą zawierać więcej, ale
## skrypt korzysta tylko z tych):
## kierunek   = kierunek studiów
## rok        = rok studiów 1/2/3
## wykładowca = imię + nazwisko wykładowcy
## przedmiot  = nazwa przedmiotu
## typ        = typ zajęć (wykłady/ćwiczenia...)
## miejsce    = miejsce studiowania (file/siedziba główna)
## płeć       = płeć ankietowanego
## o1/o10     = kryteria oceny
##
## select zresztą pomija nierelewantne kolumny
d00 <- read.csv(plikCSV, sep = ';', dec = ",",  header=T, na.string="NA") %>%
    select (wykladowca, przedmiot, typ, kierunek, rok, miejsce, płeć, 
            o1, o2, o3, o4, o5, o6, o7, o8, o9, o10) %>%
## Typ zajęć
## ==========
## Ćwiczenia
## Ćwiczenia Symulacji
## Lektorat
## Praktyka
## Samokształcenie
## Seminarium
## typ
## Wykład
## Zajęcia praktyczne
## ===========
    mutate (typ=recode(typ, 
                'Wykład' = 'w',
                'Ćwiczenia' = 'c',
                'Ćwiczenia Symulacji' = 'c',
                'Lektorat' = 'l',
                'Samokształcenie' = 's',
                'Zajęcia praktyczne' = 'z',
                'Praktyka' = 'p',
                'Seminarium' = 's' )) %>%
    ##mutate (przedmiot = sprintf("%s...", substr(przedmiot, 1, 33))) %>%
    mutate (kierunek = as.factor(kierunek),
            typ = as.factor(typ),
            miejsce = as.factor(miejsce),
            o1 = as.factor(o1),
            o2 = as.factor(o2),
            o3 = as.factor(o3),
            o4 = as.factor(o4),
            o5 = as.factor(o5),
            o6 = as.factor(o6),
            o7 = as.factor(o7),
            o8 = as.factor(o8),
            o9 = as.factor(o9),
            o10 = as.factor(o10)
            );

# Tylko dane dla określonego w nagłówku wydziału
d <- d00 %>% filter(kierunek %in% kierunkiWydzialu)
przedmioty <- d %>% select (przedmiot) %>% distinct() %>%
mutate (id = sprintf("P%3.3i", row_number()))

d <- d %>% left_join(przedmioty, by='przedmiot') %>% mutate (przedmiot = id)

#przedmioty
##

# liczba ankiet ogółem
liczba_ankiet <- nrow(d)

## w podziale na lata studiów oraz miejsce
ankiety_lata <- d %>% group_by (rok) %>% summarise(s = n())
ankiety_miejsca <- d %>% group_by (miejsce) %>% summarise(s = n())

## w podziale na wykładowców i zajęcia przez nich prowadzone
## nazwa przedmiotu/liczba ocen
przedmioty_prowadzacy <- d %>% group_by(wykladowca, typ, przedmiot) %>% 
  summarise ( oceny = n())
```

## Analiza wstępna danych

Łączna zebrano `r  liczba_ankiet ` ankiet.  Zestawienie w podziale 
na liczbę ankiet wg lat studiów zamieszczono w poniższej tabeli.


```{r, echo=F, message=F}
kable(ankiety_lata, col.names = c('rok', 'liczba ankiet'))
```

Umownie rok `0` oznacza respondentów Pielęgniarstwa w ramach studiów pomostowych (PP).


Zestawienie w podziale 
na liczbę ankiet wg miejsca studiowania zamieszczono w poniższej tabeli.

```{r, echo=F, message=F}
kable(ankiety_miejsca, col.names = c('miejsce', 'liczba ankiet'))
```

Zestawienie w podziale 
na liczbę ankiet wg zajęć i ich typów zamieszczono w kolejnej tabeli.

**Uwaga**: w poniższych tabelach typ zajęć oraz nazwę przedmiotu zastąpiono skrótami.
Typ zajęć: wykład (w), ćwiczenia (c), ćwiczenia symulacji (c),
Lektorat (l), Samokształcenie (s), Zajęcia praktyczne (z),
Praktyka (p), Seminarium (s).
Zestawienie nazw przedmiotów zawiera zaś punkt **zestawienie przedmiotów**.

```{r, echo=F, message=F}
kable(przedmioty_prowadzacy, col.names = c('prowadzący', 'typ', 'przedmiot', 'liczba ankiet'))
```

## Szczegółowa ocena wykładowców


```{r, echo=F, message=F}
ankiety_prowadzacy <- d %>% group_by(wykladowca) %>% summarise (w = n())
liczba_prowadzacych <- nrow(ankiety_prowadzacy)
```

W `r rokAkademicki`/`r semestr` na wydziale `r wydzial` oceniono 
`r  liczba_prowadzacych` prowadzących zajęcia.

```{r, echo=F, message=F}
f <- d %>% pivot_longer( names_to =  "aspekt", values_to = "ocena", cols = o1:o10 )

positive.rating <- c("Bardzo Dobrze", "Dobrze", "zdecydowanie się zgadzam", "zgadzam się", "uważam za interesujący",
                     "uważam za bardzo interesujący")
negative.rating <- c("Bardzo Źle", "Źle", "zdecydowanie się nie zgadzam", "nie zgadzam się", 
                     "uważam za mało interesujący", "uważam za bardzo mało interesujący")

f_rating <- f %>% mutate (positive = ocena %in% positive.rating,
   negative = ocena %in% negative.rating )
```

W `r rokAkademicki`/`r semestr` na wydziale `r wydzial` 
przeciętne oceny według poszczególnych kryteriów zawiera poniższa tabela 
(pierwsza wiersz to odsetek wskazań dobrze/bardzo dobrze, druga to odsetek
wskazań źle/bardzo źle):


```{r, echo=FALSE, message=F}
## ogółem dla wydziału
## w poszczególnych kryteriach
## dobrze/bardzo dobrze
ppo_a_pos <- f_rating %>% group_by(aspekt) %>% 
    summarise (ocena = sum(positive, na.rm=TRUE)/n() * 100 ) %>%
  pivot_wider(names_from = 'aspekt', values_from = 'ocena')
## źle/bardzo źle
ppo_a_neg <- f_rating %>% group_by(aspekt) %>% 
    summarise (ocena = sum(negative, na.rm=TRUE)/n() * 100 ) %>%
  pivot_wider(names_from = 'aspekt', values_from = 'ocena')
## połącz
ppo_a <- bind_rows(ppo_a_pos, ppo_a_neg) %>%
    mutate (kryterium= c('dobrze', 'źle')) %>%
  select (kryterium, o1, o2, o3, o4, o5, o6, o7, o8, o9, o10)

kable(ppo_a, digits=1, col.names = c('kryterium', 'o1', 
                           'o2', 'o3', 'o4', 'o5', 'o6', 'o7', 'o8', 'o9', 'o10'))
```

Łączna ocena wykładowcy (dla każdego prowadzonego przedmiotu/typu przedmiotu osobno,
określona jako odsetek wskazań dobry/bardzo dobry)

```{r, echo=F, message=F}
## ogólna ocena wykładowcy
ppo_t <- f_rating %>% group_by(wykladowca,aspekt) %>% 
  summarise (##nazwa = first(przedmiot), 
    ##przedmiot= first(przedmiot),
    n = n(),
    ocena = sum(positive, na.rm=TRUE)/n() * 100 ) %>% 
  pivot_wider(names_from = 'aspekt', values_from = 'ocena') %>%
  mutate(wykladowca = sprintf("%s/%i", wykladowca, n) ) %>%
  select (wykladowca, o1, o2, o3, o4, o5, o6, o7, o8, o9, o10)
  
kable(ppo_t, digits=1, col.names = c('prowadzący/liczba ankiet', 'o1', 'o2', 'o3', 'o4', 'o5',
'o6', 'o7', 'o8', 'o9', 'o10'))
```

Szczegółowe oceny wykładowców (dla każdego prowadzonego przedmiotu/typu przedmiotu osobno, określona jako
odsetek wskazań dobry/bardzo dobry)

```{r, echo=F, message=F }
## szczegółowe oceny wg aspektów
ppo_s <- f_rating %>% group_by(wykladowca, przedmiot, typ, aspekt) %>% 
  summarise (##nazwa = first(przedmiot), 
             ##przedmiot= first(przedmiot),
             n = n(),
             ocena = sum(positive, na.rm=TRUE)/n() * 100 ) %>%
	     ungroup() %>%
    pivot_wider(names_from = 'aspekt', values_from = 'ocena') %>%
    mutate(pt = sprintf("%s/%s", przedmiot, typ) ) %>%
    select (wykladowca, pt, n, o1, o2, o3, o4, o5, o6, o7, o8, o9, o10)

kable(ppo_s, digits=1,  col.names = c('prowadzący', 'przedmiot', 'N',
   'o1', 'o2', 'o3', 'o4', 'o5', 'o6', 'o7', 'o8', 'o9', 'o10'))
```

## Zestawienie przedmiotów

```{r, echo=F, message=F }
kable(przedmioty)
```

## Zbiorcza ocena zajęć

```{r, echo=F, message=F}
## łączna ocena = procent odpowiedzi pozytywnych
## grupowanie po cat/aspekt
ft_aspekt <- f_rating %>%  mutate(cat = factor(aspekt)) %>%
  group_by (cat) %>% summarise( pmean = sum(positive, na.rm=TRUE)/n() * 100)

## wg typów zajęć
ft_typ <- f_rating %>%  
  group_by (typ) %>% summarise( pmean = sum(positive, na.rm=TRUE)/n() * 100)

## wg lat łącznie
ft_rok <- f_rating %>%  
  group_by (rok) %>% summarise( pmean = sum(positive, na.rm=TRUE)/n() * 100)

## wg kierunków łącznie
ft_kierunek <- f_rating %>%  
  group_by (kierunek) %>% summarise( pmean = sum(positive, na.rm=TRUE)/n() * 100)

ft_rok_x <- f_rating %>%  mutate(cat = factor(aspekt)) %>%
  group_by (rok, cat) %>% summarise( pmean = sum(positive, na.rm=TRUE)/n() * 100)

ft_sex <- f_rating %>%  
  group_by (płeć) %>% summarise( pmean = sum(positive, na.rm=TRUE)/n() * 100)

## wykładowca łącznie
ft_wykladowca <- f_rating %>%  
  group_by (wykladowca) %>% summarise( pmean = sum(positive, na.rm=TRUE)/n() * 100)

## wykładowca wg kryteriów
ft_wykladowca_x <- f_rating %>%   mutate(cat = factor(aspekt)) %>%
  group_by (wykladowca, cat) %>% 
  summarise( pmean = sum(positive, na.rm=TRUE)/n() * 100)

ft_miejsce <- f_rating %>% group_by (miejsce) %>% 
  summarise( pmean = sum(positive, na.rm=TRUE)/n() * 100)

ft_miejsce_x <- f_rating %>%   mutate(cat = factor(aspekt)) %>%
  group_by (miejsce, cat) %>% 
  summarise( pmean = sum(positive, na.rm=TRUE)/n() * 100)
```


```{r, echo=F, message=F}
tit.m <- "Odsetek opinii pozytywnych wg kryteriów szczegółowych"

p.1 <- ggplot(ft_aspekt, aes(x = reorder(cat, pmean), y = pmean )) +
    ggtitle(tit.m) +
    theme(plot.title = element_text(size=10)) +
    xlab("") + ylab("%") +
    geom_bar(position = 'dodge', stat = 'identity', fill = "steelblue") +
    geom_text(data=ft_aspekt, aes(label=sprintf("%.1f", pmean), y= pmean), hjust=1.5, color="white" ) +
    scale_x_discrete (breaks=var.names,  labels=var.labels) +
    coord_flip()
p.1
```

```{r, echo=F, message=F}
tit.m <- "Odsetek opinii pozytywnych (łącznie) wg typu zajęć"
p.2 <- ggplot(ft_typ, aes(x = reorder(typ, pmean), y = pmean )) +
  ggtitle(tit.m) +
  theme(plot.title = element_text(size=10)) +
  xlab("typ") + ylab("%") +
  geom_bar(position = 'dodge', stat = 'identity', fill = "steelblue") +
  geom_text(data=ft_typ, aes(label=sprintf("%.1f", pmean), y= pmean), hjust=1.5, color="white" ) +
  #scale_x_discrete (breaks=var.names,  labels=var.labels) +
  coord_flip()
p.2
```

```{r, echo=F, message=F}
tit.m <- "Odsetek opinii pozytywnych (łącznie) wg kierunku"
p.2.kier <- ggplot(ft_kierunek, aes(x = reorder(kierunek, pmean), y = pmean )) +
  ggtitle(tit.m) +
  theme(plot.title = element_text(size=10)) +
  xlab("cat") + ylab("%") +
  geom_bar(position = 'dodge', stat = 'identity', fill = "steelblue") +
  geom_text(data=ft_kierunek, aes(label=sprintf("%.1f", pmean), y= pmean), hjust=1.5, color="white" ) +
  #scale_x_discrete (breaks=var.names,  labels=var.labels) +
  coord_flip()
##p.2.kier
#########
##
tit.m <- "Odsetek opinii pozytywnych (łącznie) wg lat studiów"
p.3 <- ggplot(ft_rok, aes(x = reorder(rok, pmean), y = pmean )) +
  ggtitle(tit.m) +
  theme(plot.title = element_text(size=10)) +
  xlab("rok") + ylab("%") +
  geom_bar(position = 'dodge', stat = 'identity', fill = "steelblue") +
  geom_text(data=ft_rok, aes(label=sprintf("%.1f", pmean), y= pmean), vjust=1.5, color="white" )
  #scale_x_discrete (breaks=var.names,  labels=var.labels) +

p.3
```

```{r, echo=F, message=F}
tit.m <- "Odsetek opinii pozytywnych wg typu zajęć i lat studiów"

p.4 <- ggplot(ft_rok_x, aes(x = cat, y = pmean )) +
  ggtitle(tit.m) +
  theme(plot.title = element_text(size=10)) +
  facet_wrap( ~ rok) +
  xlab("") + ylab("%") +
  geom_bar(position = 'dodge', stat = 'identity', fill = "steelblue") +
  geom_text(data=ft_rok_x, aes(label=sprintf("%.1f", pmean), y= pmean), hjust=1.5, color="white" ) +
  scale_x_discrete (breaks=var.names,  labels=var.labels) +
  coord_flip()
p.4
```

```{r, echo=F, message=F}
tit.m <- "Wykładowcy wg łącznej opinii pozytywnej" 

p.5 <- ggplot(ft_wykladowca, aes(x = reorder(wykladowca, pmean) )) +
  geom_point(aes(y = pmean, colour = "green"), size=1) +
  xlab(label="wykładowcy") +
  ylab(label="%") +
  ggtitle(tit.m) +
  theme(plot.title = element_text(size=10)) +
  theme(axis.title.y=element_blank(), axis.text.y=element_blank(), axis.ticks.y=element_blank()) +
  theme(axis.text = element_text(size = 6)) +
  theme(plot.title = element_text(hjust = 0.5)) +
  theme(legend.position = "none") +
  coord_flip()
p.5
```

```{r, echo=F, message=F}
tit.m <- "Wykładowcy wg łącznej opinii pozytywnej w podziale na kryteria"

p.6 <- ggplot(ft_wykladowca_x, aes(x = reorder(wykladowca, pmean) )) +
  geom_point(aes(y = pmean, colour = "green"), size=1) +
  facet_wrap( ~ cat, ncol = 2) +
  xlab(label="") +
  ylab(label="%") +
  ggtitle(tit.m) +
  theme(plot.title = element_text(size=10)) +
  theme(axis.title.y=element_blank(), axis.text.y=element_blank(), axis.ticks.y=element_blank()) +
  theme(axis.text = element_text(size = 4)) +
  theme(plot.title = element_text(hjust = 0.5)) +
  theme(legend.position = "none") +
  coord_flip()
p.6
```

```{r, echo=F, message=F}
tit.m <- "Odsetek opinii pozytywnych (łącznie) wg płci ankietowanego"

p.12 <- ggplot(ft_sex, aes(x = reorder(płeć, pmean), y = pmean )) +
  ggtitle(tit.m) +
  theme(plot.title = element_text(size=10)) +
  xlab("") + ylab("%") +
  geom_bar(position = 'dodge', stat = 'identity', fill = "steelblue") +
  geom_text(data=ft_sex, aes(label=sprintf("%.1f", pmean), y= pmean), vjust=1.5, color="white" )
  #scale_x_discrete (breaks=var.names,  labels=var.labels)
p.12

##tit.m <- sprintf("Odsetek opinii pozytywnych (łącznie) wg siedziby (%s)", rokAkademicki)

p.13 <- ggplot(ft_miejsce, aes(x = reorder(miejsce, pmean), y = pmean )) +
  ggtitle(tit.m) +
  theme(plot.title = element_text(size=10)) +
  xlab("") + ylab("") +
  geom_bar(position = 'dodge', stat = 'identity', fill = "steelblue") +
geom_text(data=ft_miejsce, aes(label=sprintf("%.1f", pmean), y= pmean), vjust=1.5, color="white" )
#scale_x_discrete (breaks=var.names,  labels=var.labels)
##p.13
##
tit.m <- sprintf("Odsetek opinii pozytywnych wg siedziby/kryteriów (%s)", rokAkademicki)
p.14 <- ggplot(ft_miejsce_x, aes(x = miejsce, y= pmean )) +
  #geom_bar(position = 'dodge', stat = 'identity', fill = "steelblue") +
  geom_point(aes(y = pmean, colour = cat), size=1.5) +
  #facet_wrap( ~ cat, ncol = 3) +
  xlab(label="") +
  ylab(label="") +
  ##ggtitle(tit.m) +
  theme(plot.title = element_text(size=10)) +
  #theme(axis.title.y=element_blank(), axis.text.y=element_blank(), axis.ticks.y=element_blank()) +
  theme(axis.text = element_text(size = 6)) +
  theme(plot.title = element_text(hjust = 0.5))
  ##theme(legend.position = "none")
##p.14
```

## Formularz ankiety oceny jakości zajęć


1. Nazwa przedmiotu

2. Imię i nazwisko wykładowcy

3. Forma zajęć


Proszę o ocenę zajęć pod względem następujących kryteriów
(Odpowiedzi na pytania 4--12 w skali: ** [] zdecydowanie się nie zgadzam [] nie zgadzam się [] ani się zgadzam
       ani się nie zgadzam [] zgadzam się [] zdecydowanie się zgadzam**;
       pytanie 13 w skali: **uważam za bardzo mało interesujący [] uważam za mało interesujący 
       [] nie mam zdania [] uważam za interesujący [] uważam za bardzo interesujący**)

4. Jak Pan/Pani ocenia sposób przedstawienia treści zajęć

5. Jak Pan/Pani ocenia wykorzystanie czasu pracy

6. Jak Pan/Pani ocenia przedstawienie warunków uzyskania zaliczenia

7. Jak Pan/Pani ocenia kompetencje merytoryczne wykładowcy do prowadzenia zajęć

8. Jak Pan/Pani ocenia postawę wykładowcy wobec studentów

9. Jak Pan/Pani ocenia dostępność wykładowcy dla studentów

10. W mojej opinii zajęcia poszerzyły moją wiedzę i umiejętności

11. W mojej opinii zajęcia umożliwiły łączenie mojej
  wiedzy i doświadczeń z nową wiedzą i umiejętnościami

12. W mojej opinii zajęcia rozwinęły moje kompetencjie społeczne

13. Czy uważa Pani/Pan przedmiot zajęć za interesujący i warty poznania
czy raczej Pani/Pan bierze udział w zajęciach żeby uzyskać zaliczenie


14. Rok studiów

15. Tryb [] stacjonarne  [] niestacjonarne

16. Kierunek: []  Ekonomia [] Pielęgniarstwo  [] Pielęgniarstwo pomostowe []  Ratownictwo medyczne [] Kosmetologia

17. Płeć [] kobieta [] mężczyna

18. Miejsce studiowania [] Kwidzyn [] Filia Gdańsk
